# 陈老师，模具采购账务处理

提问人：pippaqq 时间：2022-03-20 00:08:22
陈老师，《计学精要 2021 》中“15.10 模具销售”谈到了几种模具销售的常见业务模式，想请教一下，作为定制模具的购买方，这种采购方与模具销售方合同会约定模具总价款，但是分情况付款（一般会要求最低采购量，约定时间内未达到的，补现款）：①一部分现款，一部分体现在后续采购产品价格中；
②全部体现在后续采购产品价格中支付。
请问：
1 、上述两种情况下作为 购买 方方（计入费用或固定资产），应按照什么金额入账？
2 、另外如果存在 0 付现或部分付现情况下，模具采购合同总额直接根据付现金额约定，这种又如何进行账务处理？
感谢陈老师百忙之中答疑解惑！

回答人：chenyiwei
对于采购方而言，对于后续需使用该模具的产品的订货量应当是有一定合理估计的。理论上应根据【现款+预计未来每年包含在采购中价款的折现值】入账确认固定资产，并将未来应付金额的折现值确认为一项负债（长期应付款）。后续对该项固定资产按产量法计提折旧（所依据的产量估计与前述初始计量固定资产和应付款项时所采用的估计一致），并定期进行会计估计的复核和变更。
如果该做法不可行的（实务中很少完全不可行），可将固定付款金额确认为固定资产，根据该合同约定的该固定付款金额对应的采购数量，按产量法计提折旧并计入原材料采购成本；按采购量计算的额外付款在实际支付时计入采购成本。